---
title: "Entregable #3 - Exploratory Data Analysis in R"
output: html_notebook
---

Primer paso: importar data frame
```{r}
df = read.csv("C:\\Users\\jap25\\OneDrive\\Documentos\\git workspace\\DataScienceCourseTasks\\Task #5 - Data Modeling with R\\Entregable 5\\fundamentals.csv", sep=",", header=TRUE)
dim(df)
```

Segundo 
```{r}
head(df)
```

Procedemos a homologar y limpiar los nombres de las columnas quitando espacios en blanco innecesarios y los necesarios los cambiamos a "_"
```{r}
library(janitor)
df = clean_names(df)
head(df)
```

Convertimos columna de fecha a tipo fecha
```{r}
df$period_ending <- as.Date(df$period_ending, format = "%Y-%m-%d")
```


Tal y como se hizo en el ejercicio anterior, iteramos entre las columnas para hacer la limpieza correspondiente de cada una
```{r}
string_columns <- sapply(df, is.character)

df[string_columns] <- lapply(df[string_columns], function(col) {
  col <- trimws(col) # Elimina espacios al inicio y al final
  col <- tolower(col) # Convierte a minúsculas
  return(col)
})
```


Verificamos los tipos de datos de las columnas para ver si está acorde a lo que necesitamos
```{r}
str(df)
```


En este punto podremos definir a que se refiere cada columna:
Ticker Symbol: Símbolo de Cotización
Period Ending: Fin del Período
Accounts Payable: Cuentas por Pagar
Accounts Receivable: Cuentas por Cobrar
Add'l income/expense items: Elementos Adicionales de Ingresos/Gastos
After Tax ROE: ROE después de Impuestos (Retorno sobre el Capital)
Capital Expenditures: Gastos de Capital
Capital Surplus: Superávit de Capital
Cash Ratio: Ratio de Liquidez
Cash and Cash Equivalents: Efectivo y Equivalentes de Efectivo
Changes in Inventories: Cambios en Inventarios
Common Stocks: Acciones Comunes
Cost of Revenue: Costo de Ingresos
Current Ratio: Ratio de Liquidez Corriente
Deferred Asset Charges: Cargos por Activos Diferidos
Deferred Liability Charges: Cargos por Pasivos Diferidos
Depreciation: Depreciación
Earnings Before Interest and Tax: Ganancias antes de Intereses e Impuestos
Earnings Before Tax: Ganancias antes de Impuestos
Effect of Exchange Rate: Efecto del Tipo de Cambio
Equity Earnings/Loss Unconsolidated Subsidiary: Ganancias/Pérdidas de Capital de Filial No Consolidada
Fixed Assets: Activos Fijos
Goodwill: Fondo de Comercio
Gross Margin: Margen Bruto
Gross Profit: Beneficio Bruto
Income Tax: Impuesto sobre la Renta
Intangible Assets: Activos Intangibles
Interest Expense: Gastos por Intereses
Inventory: Inventario
Investments: Inversiones
Liabilities: Pasivos
Long-Term Debt: Deuda a Largo Plazo
Long-Term Investments: Inversiones a Largo Plazo
Minority Interest: Interés Minoritario
Misc. Stocks: Acciones Diversas
Net Borrowings: Préstamos Netos
Net Cash Flow: Flujo de Caja Neto
Net Cash Flow-Operating: Flujo de Caja Neto de Operaciones
Net Cash Flows-Financing: Flujos de Caja Netos de Financiamiento
Net Cash Flows-Investing: Flujos de Caja Netos de Inversión
Net Income: Ingreso Neto
Net Income Adjustments: Ajustes al Ingreso Neto
Net Income Applicable to Common Shareholders: Ingreso Neto Aplicable a Accionistas Comunes
Net Income-Cont. Operations: Ingreso Neto de Operaciones Continuas
Net Receivables: Cuentas por Cobrar Netas
Non-Recurring Items: Elementos No Recurrentes
Operating Income: Ingreso Operativo
Operating Margin: Margen Operativo
Other Assets: Otros Activos
Other Current Assets: Otros Activos Corrientes
Other Current Liabilities: Otras Pasivos Corrientes
Other Equity: Otras Participaciones en el Capital
Other Financing Activities: Otras Actividades de Financiamiento
Other Investing Activities: Otras Actividades de Inversión
Other Liabilities: Otros Pasivos
Other Operating Activities: Otras Actividades Operativas
Other Operating Items: Otros Elementos Operativos
Pre-Tax Margin: Margen antes de Impuestos
Pre-Tax ROE: ROE antes de Impuestos
Profit Margin: Margen de Beneficio
Quick Ratio: Ratio de Prueba Ácida
Research and Development: Investigación y Desarrollo
Retained Earnings: Ganancias Retenidas
Sale and Purchase of Stock: Venta y Compra de Acciones
Sales, General and Admin.: Ventas, General y Administración
Short-Term Debt / Current Portion of Long-Term Debt: Deuda a Corto Plazo / Porción Corriente de la Deuda a Largo Plazo
Short-Term Investments: Inversiones a Corto Plazo
Total Assets: Activos Totales
Total Current Assets: Activos Corrientes Totales
Total Current Liabilities: Pasivos Corrientes Totales
Total Equity: Patrimonio Total
Total Liabilities: Pasivos Totales
Total Liabilities & Equity: Total de Pasivos y Patrimonio
Total Revenue: Ingresos Totales
Treasury Stock: Acciones de Tesorería
For Year: Para el Año
Earnings Per Share: Ganancias por Acción
Estimated Shares Outstanding: Acciones Estimadas en Circulación

E identificamos como variables objetivo:
Para el siguiente ejercicio identifico como importante el margen de beneficio neto, lo cual, se calcula dividiendo el ingreso
neto entre los ingresos totales, por ende, nuestras dos variables objetivos serían:

* Total Revenue (Ingresos Totales): Una variable clave para el análisis fundamental, los ingresos totales pueden indicar la
salud general y la tendencia de crecimiento de una empresa. Analizar cómo los ingresos afectan los precios de las acciones
podría ser crucial para comprender si la negociación automatizada puede identificar oportunidades de inversión basadas en
el crecimiento de ingresos.

* Net Income (Ingreso Neto): Representa las ganancias totales después de deducir gastos e impuestos. Esta variable es un
indicador significativo del éxito financiero de una empresa y puede ser vital para entender cómo las máquinas interpretan
y reaccionan a los cambios en la rentabilidad.


Verificamos que las variables Net Income y Total Revenue no tengan vacíos que eviten la correcta implementación de los cálculos
```{r}
print(colSums(is.na(df)))
```


Ya verificado que las variables a utilizar para crear nuestra variable objetivo están en completo orden, procedemos a crear nuestra variable objetivo: BeneficioNeto
```{r}
df$beneficioNeto <- df$net_income / df$total_revenue
head(df)
```

Verificamos que la variable creada no tenga registros en blanco
```{r}
print(colSums(is.na(df)))
```


Una vez verificado que todo está en perfecto orden, procedemos a graficar nuestra variable objetivo
```{r}
hist(df$beneficioNeto, freq = TRUE)
```


Procedemos a normalizar utilizando la técnica de normalización por variación y graficamos nuevamente para observar el cambio
```{r}
min_val <- min(df$beneficioNeto)
max_val <- max(df$beneficioNeto)
df$beneficioNeto <- (df$beneficioNeto - min_val) / (max_val - min_val)
hist(df$beneficioNeto, freq = TRUE)
```

Verificamos nuevamente que no existan nulos en la variable objetivo
```{r}
print(colSums(is.na(df)))
```

Dividimos los datos en 3 con las siguientes proporciones:
60% Valores de entrenamiento
20% Valores de prueba
20% Valores de Validación
Y revisamos el set de datos de entrenamiento también
```{r}
trvaltest <- function(dat,prop = c(0.6,0.2,0.2)){
  nrw = nrow(dat) #Define la cantidad de filas
  trnr = as.integer(nrw *prop[1]) #Obtiene la fila que se encuentra en el 60% de la data
  vlnr = as.integer(nrw*prop[2]) #Obtiene la fila que se encuentra en el 20% del restante de la data
  set.seed(123) #Crea la semilla para crear números aleatorios
  trni = sample(1:nrow(dat),trnr) #Crea vector con índices que conformará el set de datos de entrenamiento
  trndata = dat[trni,] #Crea el Dataframe de entrenamiento
  rmng = dat[-trni,] # Crea nuevo datafram con todos los índices menos los elegidos para trni
  vlni = sample(1:nrow(rmng),vlnr) #Define los índices para el dataframe de validación y prueba
  valdata = rmng[vlni,] #Crea Dataframe de validación con los índices de vlni
  tstdata = rmng[-vlni,] ##Crea Dataframe de validación con los índices que no están en vlni
  mylist = list("trn" = trndata,"val"= valdata,"tst" = tstdata) #Crea una lista de dataframes con los 3 creados.
  return(mylist)
}

outdata = trvaltest(df,prop = c(0.6,0.2,0.2))
df_train = outdata$trn; df_val = outdata$val; df_test = outdata$tst

head(df_train)
```

Revisamos el set de datos de entrenamiento
```{r}
head(df_train)
```


Revisamos el set de datos de validación
```{r}
head(df_val)
```


Revisamos el set de datos de prueba
```{r}
head(df_test)
```


Importamos la librería dplyr y luego guardamos la varible objetivo en un dataframe aparte, esto, para cada uno de los dataframes recientemente creados
```{r}
library(dplyr)
y_train_orig =  select(df_train, beneficioNeto)
y_val_orig = select(df_val, beneficioNeto)
y_test_orig = select(df_test, beneficioNeto)
```


Luego, creamos otras variables con los datos anteriormente separados pero normalizados
```{r}
y_train = log1p(y_train_orig)
y_val = log1p(y_val_orig)
y_test = log1p(y_test_orig)
```


Verificamos que la normalización con logaritmo no haya dejanos registros nulos
```{r}
print(colSums(is.na(y_train)))
```

Graficamos para observar su comportamiento
```{r}
hist(y_train$beneficioNeto, freq = TRUE)
```

Verificamos que la normalización con logaritmo no haya dejanos registros nulos
```{r}
print(colSums(is.na(y_val)))
```

Graficamos para observar su comportamiento
```{r}
hist(y_val$beneficioNeto, freq = TRUE)
```


Verificamos que la normalización con logaritmo no haya dejanos registros nulos
```{r}
print(colSums(is.na(y_test)))
```
`

Graficamos para observar su comportamiento
```{r}
hist(y_test$beneficioNeto, freq = TRUE)
```


Creamos 3 variables más con los datos recien normalizados con la función logarítmica pero sin la variable objetivo
```{r}
df_train <- df_train[ ,!colnames(df_train)=="beneficioNeto"]
df_val <- df_val[ ,!colnames(df_val)=="beneficioNeto"]
df_test <- df_test[ ,!colnames(df_test)=="beneficioNeto"]
```

Verificamos que el dataframe esté correcto
```{r}
head(df_train)
```

Verificamos que el dataframe esté correcto
```{r}
head(df_val)
```

Verificamos que el dataframe esté correcto
```{r}
head(df_test)
```


Creamos la función para aplicar la regresión lineal
```{r}
train_linear_regression = function(X,y){
  one = as.vector(rep(1, dim(X)[1])) #Se crea columna ficticia con el dígito 1 para la matriz X y con la misma cantidad de filas de X
  X = cbind(ones, X) #Se añade la columna anteriormente creada a la matriz X
  
  XTX = t(X) %*% X #Se calcula el producto entre X y XT
  XTX_inv = solve(XTX) #Se calcula la inversa de la matriz X con XTX
  w = XTX_inv %*% t(X) %*% y #Multiplica la inversa de XTX por la matriz transpuesta de X y por el vector de valores objetivo y, para obtener los coeficientes de la regresión lineal
  
  w #Retorna los elementos calculados
}
```